【裁判字號】    96,訴,5528
【裁判日期】    970118
【裁判案由】    偽造文書等
【裁判全文】
臺灣高雄地方法院刑事判決              96年度訴字第5528號
公  訴  人  臺灣高雄地方法院檢察署檢察官
被      告  丙○○
上列被告因偽造文書等案件，經檢察官提起公訴（96年度偵字第
30303 號、第32899 號），本院裁定改行簡式審判程序，判決如
下：
    主  文
丙○○犯竊盜罪，累犯，處有期徒刑陸月；減為有期徒刑參月。
又犯行使偽造私文書罪，累犯，處有期徒刑陸月；減為有期徒刑
參月，偽造如附表所示信用卡簽帳單上持卡人簽名欄內「乙○○
」之署押共貳枚均沒收之。又犯竊盜罪，累犯，處有期徒刑陸月
。又犯夜間侵入住宅竊盜罪，累犯，處有期徒刑捌月。應執行有
期徒刑壹年陸月，偽造如附表所示信用卡簽帳單上持卡人簽名欄
內「乙○○」之署押共貳枚均沒收之。
    事  實
一、丙○○前於民國93年間因詐欺案件，經本院以93年度簡字第
    2587號判決判處有期徒刑4月確定，甫於93年12月2日易科罰
    金執行完畢。詎其不知悔改，分別基於意圖為自己不法所有
    之竊盜犯意、偽造私文書及行使偽造私文書之犯意、及意圖
    為自己不法之所有，以詐術使人將本人或第三人之物交付之
    詐欺犯意，先後為下開犯行：
  (一)於96年4月6日16時、17時許，行經高雄縣大寮鄉○○路27號
    水電行，見大門未關，即入內徒手竊取置於門邊桌子抽屜內
    之乙○○所有聯邦銀行信用卡1 張（卡號：00000000000000
    00）得手。
  (二)復於96年4 月6 日在附表所示之時、地，接續持上開竊得之
    聯邦銀行信用卡，冒用「乙○○」之名義刷卡消費，並在信
    用卡簽帳單（即特約商店存根聯）上偽簽「乙○○」之署押
    而偽造私文書，持向各該商店店員行使之，致各該商店店員
    陷於錯誤而交付附表所示之財物，丙○○共盜刷2 次成功，
    詐得金額共計新臺幣（下同）2 萬5,200 元之財物，足生損
    害於持卡人乙○○、附表所示之特約商店確認持卡人身份之
    正確性及聯邦銀行對信用卡管理及付款之正確性。嗣將附表
    編號2 之家電商品轉賣，得款約1 萬多元，已花用殆盡。
  (三)又於96年7 月14日日間5 時30分許（起訴書誤載為5 時許）
    ，見高雄縣大寮鄉○○○路373 巷7-1 號住宅大門未關（侵
    入住宅部分未據告訴），旋即進入屋內，於客廳桌上處竊取
    丁○所有皮包1 只（內有女用勞力士手錶1 只〈型號：6917
    8 〉、女用手錶1 只、諾基亞牌手機1 支〈序號：00000000
    0000000 號、門號：0000 000000 號，SIM 卡業已丟棄、型
    號：6085《起訴書誤載為60 82 》、顏色：黑色，該手機業
    已發還〉、原住民吊飾帶1 個、現金5, 500元及香水1 瓶）
    等財物得手，嗣於96年7 月12日將手機1 支交予陸緝智（贓
    物部分另案偵查中）使用，並將女用勞力士手錶1 只〈型號
    ：69178 〉交予陸緝智持至位於高雄市苓雅區○○○路51號
    1 樓「日盛當鋪」典當得款5 萬元，將其中1 萬元交予陸緝
    智，餘則花用殆盡；另將女用手錶1 只贈與不知情之李璧蓮
    。
  (四)再於96年11月13日19時許，侵入位於高雄縣大寮鄉○○○路
    105 巷2-11號住宅內，竊取甲○○所有之現金3,000 元，得
    手欲離去之際，經甲○○發現，報警當場查獲，並扣得3,00
    0 元（業已發還）。
二、案經乙○○訴由高雄縣政府警察局林園分局報請及高雄縣警
    察局刑事警察大隊移送臺灣高雄地方法院檢察署檢察官偵查
    起訴。
    理  由
一、本件被告丙○○所犯係死刑、無期徒刑、最輕本刑為3 年以
    上有期徒刑以外之罪，其於準備程序中就被訴事實為有罪之
    陳述，經法官告知簡式審判程序之旨，並聽取公訴人及被告
    之意見後，認為適宜由受命法官獨任進行簡式審判程序，依
    刑事訴訟法第273 條之1 第1 項規定，裁定由受命法官獨任
    進行審判程序。又本件之證據調查，依刑事訴訟法第273 條
    之2 規定，不受同法第159 條第1 項、第161 條之2 、第16
    1 條之3 、第163 條之1 及第164 條至第170 條規定之限制
    ，均合先敘明。
二、經查：
  (一)上揭事實(一)、(二)，業據被告於警詢、偵查及本院審理中均坦
    承不諱（96年度偵字第30303 號卷第42至43頁、96年度偵字
    第32899 號卷第130 頁、本院卷第41頁），核與證人即告訴
    人乙○○警詢時證述其持有之上開聯邦銀行信用卡，於96年
    4 月6 日在高雄縣大寮鄉○○村○○○路398 號全國加油站
    被盜刷300 元及在高雄縣鳳山市○○○路236 號家福股份有
    限公司鳳山店被盜刷2 萬4,900 元之情節相符（同上30303
    號偵查卷第4 至5 頁），而證人即全國加油站加油員蔡宇秋
    於警詢時證述：於96年4 月6 日19時30分許為駕駛車號3091
    -NY 自小客車至該加油站加油之駕駛為男性，使用信用卡刷
    卡消費300 元，由駕駛人親自簽名，經指認警方調閱之被告
    丙○○口卡，被告丙○○確為該車駕駛（同上30303 號偵查
    卷第6 至7 頁）乙節，與證人即被告之妻吳素菁於警詢時證
    稱：伊為3091-NY 自小客車之車主，該車平時是伊夫即被告
    丙○○使用乙節（同上30303 號偵查卷第9 頁）相符，並有
    高雄縣政府警察局林園分局忠義派出所受理刑事案件報案三
    聯單、受理各類刑案記錄表、聯邦銀行信用卡盜刷明細、全
    國加油站大寮站信用卡簽帳單、家樂福- 鳳山店信用卡簽帳
    單及統一發票、丙○○口卡片、車籍作業系統查詢認可資料
    、車籍查詢- 基本資料詳細畫面等影本各1 紙、全國加油站
    監視錄影翻拍照片2 張及家樂福- 鳳山店監視錄影翻拍照片
    2 張（同上30303 號偵查卷第13至17、19、20、31至33、47
    頁）等在卷為證，足證被告此部分自白與事實相符，上開事
    實(一)、(二)犯行堪予認定，應予依法論科。
  (二)上揭事實(三)，業據被告於警詢、偵查及本院審理中均坦承不
    諱（96年度偵字第32899 號卷第21至25、99至100 、115 至
    116 、130 至131 頁、本院卷第41頁），核與證人即被害人
    丁○於警詢時證稱其所有之女用皮包於96年7 月14日5 時30
    分許，在高雄縣大寮鄉○○村○○○路373 巷7-1 號住宅內
    被竊，提包內有現金5500元、女用勞力士手錶（型號69178
    錶號N360269） 、諾基亞牌行動電話1 支（型號6085 、 黑
    色、門號0000000000、手機序號000000000000000） 及女用
    手錶1 支之事實相符（同上偵查卷第31、37、40頁），佐以
    證人陸緝智於警詢時證稱：被告丙○○將1 只女用勞力士金
    錶，交予伊帶同他前往高雄市○○路與和平路口1 家當鋪以
    伊名義典當，被告丙○○並將所得分給伊1 萬元；又因伊手
    機故障，被告丙○○就將手機（序號：000000000000000）
    交予伊使用，該手機已經沒有SIM 卡，伊係在96年7 月間持
    用0000000000門號插入該手機使用直至被警方查獲；伊共與
    丙○○典當過2 次，第1 次是典當勞力士手錶得款5 萬元，
    第2 次典當不詳品牌女用手錶，因當鋪沒有收當，丙○○就
    帶回去等語（同上偵查卷第28至29、64至65頁），與證人即
    「日盛當鋪」收當人蘇金治於警詢時證述：「日盛當鋪」之
    當舖登記簿內記載96年7 月13日當簿編號第32795 號陸緝智
    典當手錶1 支是伊接收的，因為時間久了，收當日期是否正
    確伊不知道等語（同上偵查卷第46至48頁）相符，並有高雄
    縣政府警察局林園分局大寮分駐所受理刑事案件報案三聯單
    、手機條碼、勞力士手錶保證書、贓物認領保管單、高雄市
    政府營利事業登記證、扣押物品目錄表等影本各1 紙、行動
    電話手機序號照片2 張（同上偵查卷第33至35、42、50、66
    、78頁），足證被告此部分自白與事實相符，被告上開事實
    (三)犯行堪予認定，應予依法論科。
  (三)上揭事實(四)，業據被告於警詢、偵查及本院審理中均坦承不
    諱（96年度偵字第32899 號卷第14、131 頁、本院卷第41頁
    ），核與證人即被害人甲○○於警詢時證稱：伊於96年11月
    13 日 夜間19時20分許，發現在伊位於高雄縣大寮鄉○○村
    ○○○路105 巷2-11號屋內二樓主臥室桌上，被竊現金3000
    元等語（同上偵查卷第43至44頁）相符，並有贓物認領保管
    單影本1 紙（同上偵查卷第45頁）在卷可稽，足認被告此部
    分自白與事實相符，被告上開事實(四)犯行堪予認定，應予依
    法論科。
三、論罪科刑部分：
  (一)按「簽帳單」係持卡人所簽署，用以證明所消費之金額，並
    同意依照信用卡使用規定，一經使用或訂購物品，均應按所
    示之全部金額，付款予發卡銀行之文書，屬於持卡人所製作
    之私文書（最高法院91年度台上字第4531號判決參照）。被
    告持上開竊得之乙○○所有聯邦銀行信用卡，盜刷消費，並
    在附表所示各該商店店員交付之簽帳單上持卡人簽名欄，偽
    簽「乙○○」署押後，持交予各該商店店員以為行使，自足
    生損害於持卡人乙○○之利益、各該商店確認持卡人身分之
    正確性及聯邦銀行對信用卡管理及付款之正確性。核被告於
    事實(一)、(三)所為，係犯刑法第320 條第1 項之竊盜罪；於事
    實(二)所為，係犯刑法第216 條、第210 條之行使偽造私文書
    罪及刑法第339 條第1 項之詐欺取財罪；於事實(四)所為，係
    犯刑法第321 條第1 項第1 款之夜間侵入住宅竊盜罪。被告
    於信用卡簽帳單上偽造「乙○○」署押之行為，係偽造私文
    書之部分行為，而其偽造私文書後持以行使，偽造私文書之
    低度行為，為行使偽造私文書之高度行為所吸收，均不另論
    罪。又按數行為於同時、同地或密切接近之時、地實施，侵
    害同一法益，各行為之獨立性極為薄弱，依一般社會觀念，
    在時間差距上，難以強行分開，在刑法評價上，以視為數個
    舉動之接續施行，合為包括之一行為予以評價，較為合理（
    最高法院87年台上字第3374號判例參照）。本件被告於附表
    所示之時、地2 次盜刷告訴人乙○○人之信用卡，係於密接
    之時、地多次簽名署押並盜刷信用卡以詐取財物，主觀上當
    有自始至終密接為行使偽造私文書及詐欺取財之單一犯意，
    所為各舉動僅為犯罪行為之一部，藉由接續實施，以完成整
    個犯罪，是被告基於單一之行使偽造私文書及詐取財物之犯
    意，於附表所示密接時間及地點，接續行使偽造私文書及詐
    欺取財，係基於單一犯意之決意而接續為之，為接續犯，屬
    實質上之一罪，應僅論以一行使偽造私文書及詐取財物罪。
    又被告持上開聯邦銀行信用卡盜刷時，所為之行使偽造私文
    書及詐欺取財犯行，係以一行為同時觸犯行使偽造私文書及
    詐欺取財2 罪，為想像競合犯，應從一重之行使偽造私文書
    罪論處。再查，96年11月13日之日沒時間為17時16分，有交
    通部中央氣象局編製之中華民國96年日出日沒時刻表在卷為
    憑，被告於96年11月13日19時許為上揭事實(四)之犯行，已屬
    夜間，起訴書認被告此部分所為係犯刑法第320 條竊盜罪，
    容有誤會，惟蒞庭檢察官已當庭更正起訴法條為刑法第321
    條第1 項第1 款夜間侵入住宅竊盜罪（本院卷第37頁），此
    部分無庸變更起訴法條，附此敘明。被告所犯前揭竊盜罪、
    夜間侵入住宅竊盜罪、行使偽造私文書罪等4 罪間，犯意各
    別，行為互殊，應予分論併罰。被告前因詐欺案件，經本院
    以93年度簡字第2587號判決判處有期徒刑4 月確定，甫於93
    年12月2 日易科罰金執行完畢，有臺灣高等法院被告前案紀
    錄表1 份在卷可稽，其受有期徒刑執行完畢後，5 年內故意
    再犯本件有期徒刑以上之罪，為累犯，應依刑法第47條第1
    項之規定加重其刑。
  (二)爰審酌被告正值青壯，理應循求正途賺取所得，且前已因犯
    詐欺案件，甫於93年12 月2日易科罰金執行完畢，仍不思力
    圖改過自新，再為本件上開犯行，惟坦承犯行，尚具悔意，
    而其所竊取之部分財物業經被害人丁○、甲○○領回，有贓
    物認領保管單2 紙可稽（32899 號偵查卷第第42、45頁），
    所生損害已減輕等一切情狀，分別量處如主文所示之刑。又
    被告前開事實(一)、(二)所為犯行，其犯罪時間在96年4 月24日
    以前，合於中華民國九十六年罪犯減刑條例之規定，應依該
    條例第2 條第1 項第3 款、第7 條規定，減其宣告刑二分之
    一。
  (三)至於被告偽造如附表所示之信用卡簽帳單上持卡人簽名欄內
    「乙○○」之署押共2 枚，應依刑法第219 條之規定，不問
    屬於犯人與否，宣告沒收之。
據上論斷，依刑事訴訟法第273 條之1 第1 項、299 條第1 項前
段，刑法第216 條、第210 條、第320 條第1 項、第321 條第1
項第1 款、第339 條第1 項、第55條、第47條第1 項、第51條第
5 款、第219 條，刑法施行法第1 條之1 ，中華民國九十六年罪
犯減刑條例第2 條第1 項第3 款、第7 條，判決如主文。
本案經檢察官李佳韻到庭執行職務。
中    華    民    國    97    年    1     月    18    日
                  刑事第八庭    法  官  曾鈴
以上正本證明與原本無異。
如不服本判決應於收受本判決後10日內向本院提出上訴書狀，並
應敘述具體理由，如未敘述上訴理由者，應於上訴期間屆滿後20
日內補提理由書狀於本院（均須按他造當事人之人數附繕本）「
切勿逕送上級法院」。
中    華    民    國    97    年    1     月    22    日
                                書記官  曾秀鳳
附表
┌──┬────┬─────┬───────┬───────┐
│編號│犯罪時間│盜刷金額  │  特約商店    │沒收之物      │
│    │        │（新台幣）│（犯罪地點）  │（偽造乙○○署│
│    │        │          │              │押之枚數）    │
├──┼────┼─────┼───────┼───────┤
│    │96年4月6│購買汽油  │駕駛車牌號碼  │1聯1式1枚     │
│ 1  │日19時29│盜刷汽油費│3091-NY號自小 │              │
│    │分許    │用300元   │客車，至位於高│              │
│    │        │          │雄縣大寮鄉中興│              │
│    │        │          │村鳳林四路398 │              │
│    │        │          │號之「全國加油│              │
│    │        │          │站大寮站」    │              │
├──┼────┼─────┼───────┼───────┤
│    │96年4月6│購買家電用│位於高雄縣鳳山│1聯1式1枚     │
│2   │日20時18│品        │市○○○路236 │              │
│    │分      │盜刷24,900│號之「家福股份│              │
│    │        │元        │有限公司」（即│              │
│    │        │          │家樂福- 鳳山店│              │
│    │        │          │）            │              │
└──┴────┴─────┴───────┴───────┘
附錄本案論罪科刑所適用之法條：
刑法第320 條第1 項、第321 條第1 項第1 款、第339 條第1 項
、刑法第216 條、第210 條


司法院資訊處製作；財團法人民間司法改革基金會備份。
